【裁判字號】    98,交聲,637
【裁判日期】    980401
【裁判案由】    交管條例聲異
【裁判全文】
臺灣板橋地方法院交通事件裁定         98年度交聲字第637號
原處分機關  交通部公路總局臺北區監理所
異  議  人
即受處分人  甲○○○
上列異議人即受處分人因違反道路交通管理處罰條例案件，對於
交通部公路總局臺北區監理所中華民國98年3 月16日所為之處分
（原處分案號：北監自裁字第裁40-AD0000000號），聲明異議，
本院裁定如下：
    主  文
異議駁回。
    理  由
一、原處分意旨略以：異議人即受處分人甲○○○於民國97年12
    月14日1 時33分許，駕駛車號P7-0893 號自用小客車，行經
    臺北市○○○路時，有「跨越雙黃線行駛」之違規行為，經
    臺北市政府警察局交通隊以固定式照相設備攝得異議人有上
    開之違規行為，並於97年12月24日檢附採證照片填製臺北市
    政府警察局北市警交大字第AD0000000 號舉發違反道路交通
    管理事件通知單（下稱舉發通知單）逕行舉發，再經原處分
    機關於98年3 月16日以北監自裁字第裁40-AD0000000號違反
    道路交通管理事件裁決書，依道路交通管理處罰條例第45條
    第12款之規定，裁處罰鍰新臺幣（下同）600 元，並依同條
    例第63條第1 項第1 款之規定，記違規點數1 點。
二、異議意旨略以：伊當時駕車經過竹子湖路之時，因前方有機
    車、汽車停靠，除跨越雙黃線超車外，伊並無他法通過該路
    段，是伊不得不跨越雙黃線行駛，且舉發通知單所附之採證
    照片下方亦有一位機車騎士之安全帽，足見該機車騎士確實
    停靠路邊，為此聲明異議，請求撤銷原處分云云。
三、按按道路交通管理處罰條例所稱之汽車，包括機器腳踏車；
    又汽車駕駛人，爭道行駛有任意跨越兩條車道行駛者，處新
    臺幣600 以上1,800 元以下罰鍰；駕駛汽車違反道路交通管
    理處罰條例第45條規定者，除應依該條所規定之罰鍰處罰外
    ，並記違規點數1 點，道路交通管理處罰條例第3 條第8 款
    、第45條第12款、第63條第1 項第1 款分別定有明文。
四、經查：異議人於前揭時、地，駕駛車號P7-0893 號自用小客
    車，行經臺北市○○○路時，有跨越雙黃線行駛之事實，業
    據異議人自承在卷，且有舉發通知單1 紙及採證照片1 幀在
    卷足憑，是異議人確有跨越雙黃線行駛之違規事實，應堪認
    定。異議人雖以前詞置辯，然依卷附之採證照片所示，可知
    異議人所駕車輛之旁並無任何車輛，此有該幀照片在卷可佐
    ，是異議人辯稱路旁有機車及汽車違規停放云云，顯非事實
    ，所辯殊難採信。至異議人雖辯稱：採證照片下方所拍攝之
    機車安全帽，即係當時違規停靠路邊之機車云云，惟觀諸該
    幀採證照片所示，係拍攝該頂安全帽經某機車騎士戴於頭上
    ，而非放置於機車上，且該幀照片僅攝得該頂安全帽，並未
    拍攝到該輛機車，是該輛機車究係暫時停靠於路旁或係於行
    進中，尚非無疑，況縱如異議人所言，該機車騎士之機車係
    停靠於路邊，然依採證照片所示，該輛機車之位置係緊鄰路
    邊，距道路中間所繪之雙黃線尚有一車道之距離，亦即異議
    人仍可正常行駛於該車道上，並無異議人所稱須跨越雙黃線
    始足以通過該路段之情形，是異議人前開所辯，要係卸責之
    詞，無足為信。
五、綜上所述，本件異議人確有於前揭時、地，有「跨越雙黃線
    行駛」之違規行為，事證明確。從而，原處分機關依道路交
    通管理處罰條例第45條第12款之規定，裁處罰鍰600 元，並
    依同條例第63條第1 項第1 款之規定，記違規點數1 點，其
    認事用法均無違誤，裁罰亦無不當，本件異議為無理由，應
    予駁回。
據上論斷，應依道路交通管理處罰條例第87條第2 項，道路交通
案件處理辦法第19條，裁定如主文。
中    華    民    國    98    年     4    月     1    日
                  交通法庭      法  官  鄧雅心
以上正本證明與原本無異。
如不服本裁定應於送達後5 日內向本院提出抗告狀。
                                書記官  王小芬
中    華    民    國    98    年     4    月     1    日


司法院資訊處製作；財團法人民間司法改革基金會備份。
